【裁判字號】    99,審易,718
【裁判日期】    990716
【裁判案由】    毒品危害防制條例
【裁判全文】
臺灣桃園地方法院宣示判決筆錄         99年度審易字第718號
公  訴  人  臺灣桃園地方法院檢察署檢察官
被      告  甲○○
指定辯護人  本院公設辯護人  彭詩雯
上列被告因毒品危害防制條例案件（起訴案號：99年度毒偵字第
1370號、99年度毒偵緝字第141 號），於中華民國99年7 月16日
下午5 時，在本院第十四法庭宣示判決，出席職員如下：
          法  官  劉為丕
          書記官  陳淑瓊
法官起立朗讀判決主文、犯罪事實要旨、處罰條文及告以上訴限
制、期間並提出上訴狀之法院，且諭知記載其內容：
一、主  文：
    甲○○所犯如附表所示之罪，均累犯，各處如附表主文欄所
    示之刑。應執行有期徒刑壹年參月，扣案之玻璃球吸食器壹
    個沒收。
二、犯罪事實要旨：
    甲○○前於民國88年間因施用毒品案件，經法院因施用毒品
    案件，經法院裁定送觀察、勒戒後，認無繼續施用毒品之傾
    向，於88年12月9 日執行完畢釋放出所，該次施用毒品犯行
    ，並經臺灣板橋地方法院以87年度易字第2007號判處免刑確
    定；復於89年間因施用毒品案件（即於前開觀察、勒戒執行
    完畢釋放後5 年內），經本院以89年度毒聲字第4874號裁定
    送觀察、勒戒後，認有繼續施用毒品之傾向，再經本院以89
    年度毒聲字第6098號裁定令入戒治處所施以強制戒治，因其
    戒治成效經評定為合格，復經本院以90年度毒聲字第934 號
    裁定停止戒治，於90年3 月29日停止戒治出所，交付保護管
    束，嗣經本院以90年度毒聲字第3118號裁定撤銷停止戒治，
    復令入戒治處所施以強制戒治，已於91年3 月9 日強制戒治
    期滿執行完畢，該次施用毒品犯行，並經本院以89年度易字
    第2597號判處有期徒刑10月，上訴後，經臺灣高等法院以90
    年度上易字第653 號駁回上訴確定。另於90年間，因恐嚇案
    件，經臺灣高等法院以91年度上訴字第2058號判決判處有期
    徒刑10月確定；再於92年間，因贓物案件，經本院以93年度
    簡上字第215 號判決判處有期徒刑6 月確定，上開二罪接續
    執行，於94年6 月10日縮短刑期假釋出監並付保護管束，迄
    至94年6 月12日保護管束期滿，未經撤銷假釋，其未執行之
    刑，已以執行論。又於95年間復因施用毒品案件，經本院以
    95年度易字第87 9號判處有期徒刑10月，上訴後，經臺灣高
    等法院以96年度上易字第1184號駁回上訴確定；再因持有第
    一級毒品案件，經本院以95年度桃簡字第1622號判處有期徒
    刑3 月確定；又因竊盜等案件，經本院以96年度易字第80
    號分別判處有期徒刑8 月、4 月，應執行有期徒刑10月確定
    ；復因施用毒品案件，經本院以96年度易字第323 號判處有
    期徒刑10月確定；又因持有毒品案件，經本院以96年度桃簡
    字第356 號判處有期徒刑3 月確定，上開95年間所犯各罪，
    分別經本院以96年度聲減字第2423號、第8737號裁定減刑各
    減其宣告刑二分之一，合併定應執行有期徒刑1 年5 月確定
    ，入監執行後，已於97年7 月13日刑期期滿執行完畢。詎其
    猶不知悔改，復基於施用第二級毒品甲基安非他命之犯意，
    先後於附表所示之施用時間、施用地點，以附表所示之方法
    ，分別施用第二級毒品各1 次。
三、處罰條文：
    毒品危害防制條例第10條第2 項，刑法第11條前段、第47條
    第1 項、第51條第5 款、第38條第1 項第2 款。
四、協商判決除有刑事訴訟法第455 條之4 第1 項第1 款於本訊
    問程序終結前，被告撤銷協商合意或檢察官撤回協商聲請者
    ；第2 款被告協商之意思非出於自由意志者；第4 款被告所
    犯之罪非第455 條之2 第1 項所定得以協商判決者；第6 款
    被告有其他較重之裁判上一罪之犯罪事實者；第7 款法院認
    應諭知免刑或免訴、不受理者情形之一，及違反同條第2 項
    「法院應於協商合意範圍內為判決；法院為協商判決所科之
    刑，以宣告緩刑或2 年以下有期徒刑、拘役或罰金為限」之
    規定者外，不得上訴。
五、如有前項得上訴之情形者，得自收受判決送達後10日內，向
    本院提出上訴書狀，上訴於第二審法院。
中    華    民    國    99    年    7     月    16    日
                        刑事庭  法  官  劉為丕
                                書記官  陳淑瓊
以上正本證明與原本無異。
                                書記官  陳淑瓊
中    華    民    國    99    年    7     月    21    日
附錄本案論罪科刑依據之法條：
毒品危害防制條例第10條
施用第一級毒品者，處6 月以上5 年以下有期徒刑。
施用第二級毒品者，處3 年以下有期徒刑。
附表：
┌─┬─────────┬──────────────┬─────────┐
│編│施用時間及施用地點│施用方法                    │主文              │
│號│                  │                            │                  │
├─┼─────────┼──────────────┼─────────┤
│一│98年12月4 日晚間10│萬國萬以玻璃球燒烤之方式，施│甲○○施用第二級毒│
│  │時許，在桃園縣龍山│用第二級毒品甲基安非他命1 次│品，累犯，處有期徒│
│  │街某空屋內        │。嗣於98年12月7 日晚間9 時50│刑拾月，扣案之玻璃│
│  │                  │分許，在桃園縣桃園市○○○街│球吸食器壹個沒收。│
│  │                  │與宏昌六街街口為警查獲，並扣│                  │
│  │                  │得其所有供本件施用毒品所用之│                  │
│  │                  │玻璃球吸食器1 個。          │                  │
├─┼─────────┼──────────────┼─────────┤
│二│99年2 月8 日為警採│甲○○以玻璃球燒烤之方式，施│甲○○施用第二級毒│
│  │尿時往前回溯96小時│用第二級毒品甲基安非他命1 次│品，累犯，處有期徒│
│  │內之某時，在臺灣地│。嗣於99年2 月7 日晚間11時50│刑拾月。          │
│  │區某不詳處所      │分許，在桃園縣中壢市○○○路│                  │
│  │                  │與華美一路路口為警查獲，經其│                  │
│  │                  │同意採集尿液送驗後，結果呈安│                  │
│  │                  │非他命類陽性反應。          │                  │
└─┴─────────┴──────────────┴─────────┘

司法院資訊處製作；財團法人民間司法改革基金會備份。
